【裁判字號】    89,交聲,482
【裁判日期】    900120
【裁判案由】    違反道路交通管理處罰條例聲明異議
【裁判全文】
臺灣臺北地方法院交通事件裁定              八十九年度交聲字第四八二號
    異議人即
    受處分人  甲○○
右列受處分人因違反道路交通管理處罰條例案件，對於台北市交通事件裁決所中華民
國八十九年九月四日所為之處分（原處分案號：北市裁三字第二二－ＡＢＡ九０一六
三二號），聲明異議，本院裁定如左：
    主      文
異議駁回。
    理      由
一、按汽車之燈光、雨刮、喇叭、照後鏡、排氣管、消音器或其他設備不全，或擅自
    增、減、變更原有規格之設備，或損壞不予修復者，處汽車所有人新台幣（以下
    同）九百元以上一千八百元以下罰鍰，道路交通管理處罰條例第十六條第一項第
    二款定有明文。
二、本件受處分人即異議人甲○○於民國八十九年六月二十一日晚上九時十四分許，
    駕駛車號ＥＨ－一七二號營業小客車，沿台北市○○○路東向西行駛，途經台北
    市○○○路前停等紅燈時，為台北市政府警察局松山分局交通分隊員警乙○○發
    現該車牌照燈二盞均不亮，損壞未修，並以受處分人有違反右開道路交通管理處
    罰條例第十六條第一項第二款規定之行為當場掣單舉發簽收。嗣受處分人於舉發
    通知單上所載之應到案日期前向原處分機關提出申訴，經原處分機關函請舉發單
    位調查結果，仍認受處分人有上開違規行為，原處分機關乃依道路交通管理處罰
    條例第十六條第一項第二款規定於八十九年九月四日從輕裁處受處分人九百元之
    罰鍰。
三、本件受處分人異議意旨略以：受處分人在臨檢時僅一盞燈不亮，因此而遭罰鍰有
    欠公允云云，經查：受處分人於右開時地駕駛右開營業小客車，行經台北市○○
    ○路與敦化北路口時，為警發現牌照燈損壞而當場掣單舉發簽收之事實，業據證
    人即舉發人員警乙○○到庭證述無訛，以證人與受處分人素昧平生，毫無糾葛，
    當無自陷於偽證罪追訴之情而構詞誣陷受處分人之理，且受處分人亦坦承其於右
    開時地所駕駛之營業小客車有一盞牌照燈不亮，無論受處分人之牌照燈究係一盞
    燈或二盞燈不亮，因道路交通管理處罰條例第十六條第一項第二款僅規定汽車之
    設備損壞不予修復即屬違規行為，而原處分機關舉發違規事實，亦僅為牌照燈損
    壞，此觀諸右開裁決書舉發違規事實欄自明，從而，受處分人爭執牌照燈一盞燈
    或二盞燈不亮，依法而論並無實質意義，所辯尚難為有利之認定。本件事證明確
    ，受處分人之違規行為堪以認定。
四、綜上所述，受處分人確實有於右開時地駕駛右開營業小客車牌而牌照燈損壞未予
    修復原狀之違規行為。處分機關依右開道路交通管理處罰條例第十六條第一項第
    二款規定從輕裁處受處分人九百元之罰鍰，核無違誤，本件受處分人之異議為無
    理由，自駁回其異議。
據上論斷，應依道路交通案件處理辦法第十九條，裁定如主文。
中      華      民      國    九十      年      一      月     二十     日
                                      臺灣臺北地方法院交通法庭
                                          法  官  李  麗  玲
右正本證明與原本無異。
如不服本裁定，應於裁定送達後五日內向本院提出抗告狀。
                                          書記官  江  虹  儀
中      華      民      國    九十    年     一       月        二十    日


司法院資訊處製作；財團法人民間司法改革基金會備份。
